【裁判字號】    95,訴,3209
【裁判日期】    951229
【裁判案由】    毒品危害防制條例
【裁判全文】
臺灣板橋地方法院刑事判決              95年度訴字第3209號
公  訴  人  臺灣板橋地方法院檢察署檢察官
被      告  甲○○
上列被告因違反毒品危害防制條例案件，經檢察官提起公訴（95
年度毒偵字第4870號），本院以簡式審判程序審理，判決如下：
    主  文
甲○○施用第一級毒品，累犯，處有期徒刑壹年貳月；扣案之第
一級毒品海洛因壹包（淨重壹點零參公克）沒收銷燬之。
    事  實
一、甲○○前於民國88年間因施用毒品案件，經本院以88年度毒
    聲字第239 號裁定送觀察、勒戒後，認有繼續施用毒品之傾
    向，再經本院以88年度毒聲字第856 號裁定令入戒治處所施
    以強制戒治，嗣因成效經評定為合格，認無繼續戒治必要，
    經本院以88年度毒聲字第4088號裁定停止戒治，所餘期間付
    保護管束，於89年2 月8 日期滿未經撤銷停止戒治，視為強
    制戒治執行完畢，並由臺灣板橋地方法院檢察署檢察官以89
    年度戒毒偵字第293 號為不起訴處分確定。復於91年間再犯
    施用毒品案件，經本院以91年度毒聲字第1949號裁定令入戒
    治處所施以強制戒治，已於92年11月12日執行完畢；並由檢
    察官提起公訴，經本院以91年度訴字第1041號各判處有期徒
    刑8 月、3 月、3 月確定。另於92年間因竊盜案件，經本院
    以92年度易字第517 號判處有期徒刑6 月確定。上開二案確
    定判決所宣告之刑，並經本院以92年度聲字第1041號裁定應
    執行有期徒刑1 年6 月確定，已於94年4 月16日縮刑期滿執
    行完畢。詎甲○○仍不知悔改，於上開第二次強制戒治執行
    完畢後5 年內，基於施用第一級毒品海洛因之犯意，於95年
    7 月12日9 時許，在其位於臺北縣蘆洲市○○路90巷7 號3
    樓住處，以將海洛因置於注射針筒內加水稀釋施打身體之方
    法，施用第一級毒品海洛因1 次。為警於95年7 月12日10時
    40分許，在臺北縣三重市○○街18號前查獲，並扣得第一級
    毒品海洛因1 包（淨重1.02公克，起訴書誤載為1.05公克）
    ，經警採集甲○○之尿液送驗結果，呈鴉片類之陽性反應，
    始查悉上情。
二、案經臺北市政府警察局萬華分局報請臺灣板橋地方法院檢察
    署檢察官偵查起訴。本院於準備程序進行中，被告就被訴事
    實為有罪之陳述，經告知簡式審判程序之旨，並聽取當事人
    之意見後，本院合議庭裁定由受命法官獨任進行簡式審判程
    序。
    理  由
一、上揭事實，迭據被告甲○○於警詢、偵訊及本院審理時坦承
    不諱，並有白粉1 包扣案可證，而扣案之白粉經送鑑結果，
    為第一級毒品海洛因無訛，淨重1.02公克，有法務部調查局
    95年8 月11日調科壹字第060012235 號鑑定通知書1 件存卷
    足憑。又被告為警查獲後，經警採集其尿液送驗結果，呈鴉
    片類之陽性反應，有臺北市政府警察局偵辦毒品案件尿液檢
    體委驗單、臺灣檢驗科技股份有限公司95年7 月30日濫用藥
    物尿液檢驗報告各1 件附卷可稽。查海洛因經注射或吸入人
    體後，約80% 於24小時內自尿中排出，一般而言，尿液中能
    否驗出嗎啡陽性反應與其投與量、投與途徑、採尿時間、個
    人體質及檢測方法之靈敏度有關，國外曾有文獻報導注射6
    毫克之海洛因鹽酸鹽，其代謝物嗎啡之平均可檢出時限約為
    26小時，此經行政院衛生署藥物食品檢驗局以81年9 月8 日
    （81）藥檢壹字第8114885 號函述綦詳，為本院承辦毒品案
    件職務上所已知。被告上開採尿送驗結果，既檢出代謝物嗎
    啡，而經判定為鴉片類之陽性反應，並有上開物品扣案可資
    佐證，足以擔保被告之自白確與事實相符。此外，被告曾於
    91年間因再犯施用毒品案件，經本院以91年度毒聲字第1949
    號裁定令入戒治處所施以強制戒治，已於92年11月12日執行
    完畢之事實，亦有刑案資料查註紀錄表、臺灣高等法院被告
    前案紀錄表各1 件在卷可參。綜上所述，本案事證明證，被
    告犯行堪予認定，應依法論科。
二、按海洛因係屬毒品危害防制條例第2 條第2 項第1 款所定之
    第一級毒品，是核被告所為，係犯毒品危害防制條例第10條
    第1 項之施用第一級毒品罪。其持有第一級毒品海洛因之低
    度行為，為施用之高度行為所吸收，不另論罪。又被告前於
    91年間因施用毒品案件，經本院以91年度訴字第1041號各判
    處有期徒刑8 月、3 月、3 月確定；另於92年間因竊盜案件
    ，經本院以92年度易字第517 號判處有期徒刑6 月確定，上
    開二案確定判決所宣告之刑，並經本院以92年度聲字第1041
    號裁定應執行有期徒刑1 年6 月確定，已於94年4 月16日縮
    刑期滿執行完畢等情，有臺灣高等法院被告前案紀錄表可稽
    ，其於有期徒刑執行完畢後，5 年以內，故意再犯本件有期
    徒刑以上之罪，為累犯，應依刑法第47條第1 項規定加重其
    刑。爰審酌被告迭因施用毒品，曾受觀察、勒戒及強制戒治
    執行完畢，並經論罪科刑且已執行完畢，仍不思根絕毒癮，
    再次漠視法令而犯本罪，顯見對於毒品之依賴程度非輕，其
    施用毒品行為，非但戕害自我身心健康，對於社會風氣、治
    安亦潛有相當危害，兼衡其犯罪之動機、目的、手段及犯後
    自始坦承犯行，態度良好等一切情狀，量處如主文所示之刑
    ，以示懲儆。扣案之海洛因1 包（淨重1.02公克），為本案
    查獲之第一級毒品，不問屬於犯人與否，應依毒品危害防制
    條例第18條第1 項前段規定沒收銷燬之。
據上論斷，應依刑事訴訟法第273 條之1 第1 項、第299 條第1
項前段，毒品危害防制條例第10條第1 項、第18條第1 項前段，
刑法第11條前段、第47條第1 項，判決如主文。
本案經檢察官沈志成到庭執行職務。
中    華    民    國    95    年    12    月    29    日
                  刑事第十五庭  法  官  朱嘉川
以上正本證明與原本無異。
如不服本判決，應於判決送達後10日內，向本院提出上訴狀。
                                書記官  陳聖儒
中    華    民    國    96   年     1     月    2     日
附錄本案論罪科刑法條全文：
毒品危害防制條例第10條：
施用第一級毒品者，處6 月以上5 年以下有期徒刑。
施用第二級毒品者，處3 年以下有期徒刑。


司法院資訊處製作；財團法人民間司法改革基金會備份。
